# 请教陈版关于长期股权投资

提问人：yue907 时间：2014-02-11 09:51:23
某公司对保险公司持股15%， 2013 年a增资，各股东按原来的持股比例增加投资成本，至 2013 年 12 月 31 日，保险公司尚未获得保监会审批，请问已经支付的投资款在报表中那个科目列示？如果至审计报告出具日时，获得审批的是否属于日后非调整事项？需要在日后事项中披露不？

回答人：chenyiwei
已经缴纳但尚未获得监管部门批准的增资款，在期末可暂挂“其他非流动资产”，在附注中对相关的交易背景和截至财务报表批准报出日的审批进展情况进行披露。如果在资产负债表日后获得保监会批准的，作为资产负债表日后非调整事项处理。